臺灣板橋地方法院刑事判決　　　　　　　96年度易字第2615號
公　訴　人　臺灣板橋地方法院檢察署檢察官
被　　　告　乙○○
　　　　　　甲○○
上列被告等因妨害自由案件，經檢察官提起公訴（95年度偵字第
9995號、95年度偵緝字第1473號），本院判決如下：
    主  文
甲○○犯恐嚇危害安全罪，處拘役貳拾日，如易科罰金，以銀元
參佰元即新臺幣玖佰元折算壹日，減為拘役壹拾日，如易科罰金
，以銀元參佰元即新臺幣玖佰元折算壹日。
乙○○、甲○○被訴侵入住宅部分，公訴不受理。
    事  實
一、乙○○前因竊盜案件，經本院於民國89年10月2 日以89年度
    易字第146 號判處有期徒刑5 月，緩刑3 年確定；又因竊盜
    案件，本院於91年11月11日以91年度易字第2433號判處有期
    徒刑3 月確定，並撤銷前案緩刑，兩案接續執行，於92年7
    月20日徒刑執行完畢。詎其猶不知悔改，竟夥同甲○○，於
    94年12月22日晚間，前往丁○○位於臺北縣中和市○○街16
    1 巷1 弄17號之住處，欲向丁○○理論薪資問題時，甲○○
    竟於同日20時40分許，基於恐嚇之犯意，以行動電話向丁○○之妻丙○○恫稱：「若不給工資，就要到公司翻桌子」等
    語，致丙○○心生畏懼；又因丁○○不在屋內，乙○○與甲○○竟於同日21時許，基於侵入住宅之犯意聯絡，未經同意
    即先由乙○○以翻牆方式，無故侵入丁○○前揭住處內之庭
    院後，再開啟大門讓甲○○擅自侵入丁○○住處內之庭院（
    為判決行文之便，爰將全部起訴事實一體摘述之）。
二、案經丁○○、丙○○訴由臺北縣政府警察局中和分局移由臺
    灣板橋地方法院檢察署檢察官偵查起訴。
    理  由
甲、有罪部分：
一、訊據被告甲○○就上述犯行坦認在卷，核與證人即同案被告
    乙○○、證人（即告訴人）丁○○、丙○○、趙晨妤證述本
    件之全情，互核大致上均為相符；此外，復有臺灣大哥大股
    份有限公司雙向通聯資料查詢1 份，證明被告甲○○確於94
    年12月22日晚間6 時至9 時間，撥打行動電話予證人（即告
    訴人）丙○○（使用之門號：0000000000號）之事實，此情
    亦與告訴人丙○○指述相符。據上，本案犯罪事證，已經積
    極明確，被告甲○○之如上犯行，足以認定，依法應予論科
    。
二、新舊法比較適用
(一)、刑法第2 條：
    查被告行為後，刑法第2 條第1 項於94年2 月2 日修正公布
    ，95年7 月1 日施行；修正後刑法第2 條第1 項已將新舊法
    律適用「從新從輕」之原則，改為「從舊從輕」原則，此規
    定僅係規範行為後法律變更所生新舊法律比較適用之準據法
    ，非實體性之刑罰法律，不生行為後法律變更比較適用問題
    ，應逕行適用新法第2 條第1 項規定，為「從舊從輕」之比
    較。
(二)、刑法第41條之規定：
    刑法第41條第1 項易科罰金之規定，亦於同上期日修正，修
    正前規定「得以1 元以上3 元以下折算1 日」，並依廢止前
    罰金罰鍰提高標準條例第2 條前段規定，就其原定數額提高
    為100 倍折算1 日，經折算為新臺幣後，以新臺幣900 元折
    算1 日；修正後規定「得以新臺幣1 千元、2 千元或3 千元
    折算1 日」，是以修正前規定有利於被告。
(三)、綜上依整體比較結果，適用修正前刑法相關規定，為有利於
    被告甲○○，是本件應依修正前刑法關於易科罰金之規定為
    易科罰金折算標準。
三、核被告甲○○所為，係犯刑法第305 條之恐嚇危害安全罪。
    爰審酌被告素行，犯罪動機、目的、手段，與告訴人間之細
    故關係所致，所生危害程度，並已獲致告訴人諒解（見本院
    96年9 月17日審判筆錄），暨被告犯後態度等一切情狀，量
    處如主文所示之刑，並諭知易科罰金之折算標準。又本件被
    告甲○○之犯罪時間，在96年4 月24日以前，合於中華民國
    九十六年罪犯減刑條例第2 條第1 項、第3 條規定，合於減
    刑，爰依該條例第2 條第1 項第3 款，減其宣告刑1/ 2  ，
    並諭知易科罰金之折算標準。
乙、公訴不受理部分：
一、公訴意旨詳如上述事實一所載。
二、按告訴乃論之罪，告訴人於第1 審辯論終結前得撤回其告訴
    ，又告訴經撤回者，應諭知不受理之判決，並得不經言詞辯
    論為之，刑事訴訟法第238 條第1 項、第303 條第3 款、第
    307 條分別定有明文。
三、本件告訴人丁○○、丙○○告訴被告乙○○、甲○○妨害自
    由案件，起訴認被告2 人，係觸犯刑法第306 條第1 項之無
    故侵入住宅罪，依同法第308 條第1 項規定，須告訴乃論。
    茲本件此部份，業據告訴人丁○○、丙○○當庭具狀撤回告
    訴（附於本院96年9 月17日審判筆錄之後），徵諸上述，此
    部份，爰均不經言詞辯論，而為不受理諭知。
據上論斷，應依刑事訴訟法第299 條第1 項前段、第303 條第3
款、第307 條，刑法第2 條第1 項，第305 條，修正前刑法第41
條第1 項前段，罰金罰鍰提高標準條例第1 條前段，廢止前罰金
罰鍰提高標準條例第2 條，現行法規所定貨幣單位折算新臺幣條
例第2 條，中華民國九十六年罪犯減刑條例第2 條第1 項第3 款
、第7 條，判決如主文。
本案經檢察官吳文正到庭執行職務
中　　華　　民　　國　　96　　年　　9 　　月　　28　　日
                        刑事第5 庭法　官  黎錦福
上列正本證明與原本無異。
如不服本判決，應於判決送達後10日內敘明上訴理由，向本院提
出上訴狀 (應附繕本)，上訴於臺灣高等法院。
                                  書記官  蔡麗春
中　　華　　民　　國　　96　　年　　9 　　月　　28　　日
附錄本案論罪科刑法條全文：
中華民國刑法第305條
（恐嚇危害安全罪）
以加害生命、身體、自由、名譽、財產之事，恐嚇他人致生危害
於安全者，處2 年以下有期徒刑、拘役或3 百元以下罰金。
